【裁判字號】    88,交易,153
【裁判日期】    890110
【裁判案由】    過失傷害
【裁判全文】
臺灣臺南地方法院刑事判決                        八十八年度交易字第一五三號
    公  訴  人  臺灣台南地方法院檢察署檢察官
    被      告  甲○○
右列被告因過失傷害案件，經檢察官提起公訴（八十八年度偵字第二九三九號、第三
五六八號），本院判決如左：
    主  文
李昌興因過失致人於重傷，處有期徒刑伍月，如易科罰金以佰元折算壹日。
    事  實
一、甲○○於民國八十七年十月三十日上午九許，駕駛車號Ｄ２－１４７７號自用小
    客車，沿臺南縣仁德鄉○○路○段往該鄉後壁厝由北往南方向行駛，途經該路一
    一三五號前時，本應注意車前狀況，並隨時採取必要之安全措施，及駕車行駛公
    路，不得超速行駛，而依當時之客觀情狀，尚無不能注意之情事，竟疏未注意車
    前狀況，以大約時速五十公里之速度超速行駛，致撞及同方向行駛，正欲左轉往
    中山路，由丙○○所騎乘之車號ＶＢＡ－０１８號輕型機車，丙○○因之受有頭
    部外傷、腦蜘蛛網膜下出血、邊側腦前額出血、暫時性器質性精神異常、左側視
    神經、動眼神經受損等身體或健康重大難治之重傷害。李昌興於犯罪未被有偵查
    職權之公務員或機關發覺其為犯嫌前，即主動向警方報案自首，並進而接受本件
    裁判。
二、案經丙○○之妻乙○○訴由台灣台南地方法院檢察署檢察官偵查起訴。
    理  由
一、訊據被告對於右揭駕駛其自用小客車肇事致丙○○受傷之事實坦承不諱，惟矢口
    否認伊有過失，並辯稱，本件車禍是因被害人丙○○騎機車未戴安全帽，並違規
    在快車道上行駛所致云云。查右揭事實，業據告訴人即被害人丙○○之妻乙○○
    於偵、審中指訴綦詳，並有道路交通事故調查報告表乙紙及照片多幀附卷可稽，
    被害人丙○○確因本件車禍受傷，造成其頭部外傷、腦蜘蛛網膜下出血、邊側腦
    前額出血、暫時性器質性精神異常、左側視神經、動眼神經受損等身體或健康有
    重大難治之重傷害，亦有診斷證明書影本一紙附卷可稽。按駕駛人應注意車前狀
    況，並隨時採取必要之安全措施；行車速度應依標誌之規定，無標誌者，在市區
    道路，時速不得超過四十公里，道路交通安全規則第九十四條第三項及第九十三
    條第一項第一款分別定有明文。被告駕車行經上揭肇事路段，自應注意依上述道
    路交通安全規則之規定行車，以策安全，且依當時天候、路狀等客觀情況，尚無
    不能注意之情形，竟疏未注意車前狀況，並採取必要之安全措施，於時速四十公
    之肇事路段，被告以大約時速五十公里之速度超速行駛，以致肇事，致被害人受
    傷，被告之行為自應認為有過失。台灣省台南區車輛行車事故鑑定委員會及台灣
    省車輛行車事故鑑定覆議委員會鑑定，亦均認為被告為肇事次因，有各該委員會
    鑑定意見書附卷可參，益徵被告之行為應有過失。而其過失行為與被害人之受傷
    間，具有相當因果關係。事證已臻明確，被告所辯，顯係卸責之詞，不足採信，
    其過失傷害之犯行，堪予認定。
二、核被告所為係犯刑法第二百八十四條第一項後段之過失重傷害罪。被告於犯罪未
    被有偵查職權之公務員或機關發覺其為犯嫌前，即主向警方報案自首，並進而接
    受本件裁判，應依刑法第六十二條前段規定，減輕其刑。爰審酌被告之品性、被
    害人所受傷害程度、被告犯罪後不肯坦承，且始終未與被害人達成和解等一切情
    狀，量處如主文所示之刑，並諭知易科罰金之折算標準，以資懲儆。
據上論斷，應依刑事訴訟法第二百九十九條第一項前段、刑法第二百八十四條第一項
後段、第四十一條、罰金罰鍰提高標準條例第一條前段、第二條，判決如主文。
本案經檢察官吳勇輝到庭執行職務
中      華      民      國      八十九      年      一      月    十    日
                                      臺灣臺南地方法院交通法庭
                                          法  官
附錄論罪科刑法條
刑法第二百八十四條第一項：
因過失傷害人者，處六月以下有期徒刑、拘役或五百元以下罰金，致重傷者，處一年
以下有期徒刑、拘役或五百元以下罰金。


司法院資訊處製作；財團法人民間司法改革基金會備份。
